---
title: "Projeção a partir de eigenvariables"
author: "Andrea Sánchez Tapia"
date: "16 de marzo de 2016"
output: 
    html_document:
        toc: TRUE
---


```{r setup, include=FALSE}
knitr::opts_chunk$set(echo = TRUE,warning=F,message=F)
```
Vamos tentar fazer a projeção de um grupo de eigenvariables a outro. 
Em vez de usar dois tempos, vou pegar dois estados do Brasil, Minas Gerais e São Paulo, para ver como fazer para projetar em Minas um modelo realizado a partir de eigenvariables correspondentes a São Paulo. 


## Lê os dados
```{r read.data,eval=T,echo=T}
library(raster)
library(maptools)
library(scales)
#de ocorrencias
caryocar <- read.delim( "./data/caryocar.txt")
# o shape do brasil
bra <- readShapePoly("./data/BRA_adm/BRA_ADM1.SHP")

#separa minas e sp
MG <- bra[bra$ADM1 == "MINAS GERAIS",]
SP <- bra[bra$ADM1 == "SAO PAULO",]

#lê preditores
predictors <-  stack(list.files("./env_10km/",full.names = T)[-24])
plot(predictors[[1]])

plot(bra,add=T)
points(caryocar[,c(2,3)],pch = 19)
```

## Cria as variáveis ambientais para comparação

```{r cria variaveis ambientais independentes,echo=T,eval=T}
#minas
env.mg <- crop(predictors,MG)
env.mg <- mask(env.mg,MG)
plot(env.mg[[1]])

#sampa
env.sp <- crop(predictors,SP)
env.sp <- mask(env.sp,SP)
plot(env.sp[[1]])
```

## Cria as eigenvariables desde São Paulo

```{r pca.SP,echo=T,eval=T}
#Cria as eigenvariables desde Sao Paulo:
non.na <- sum(!is.na(values(env.sp[[1]])))
sr.sp <- sampleRandom(env.sp, non.na)
head(sr.sp[,1:6])
pca.sp <- prcomp(scale(sr.sp))
summary(pca.sp)#CINCO EIXOS explicam 95.19%
```

```{r rda,echo=F,eval=T}
library(vegan)
pca.v <- rda(scale(sr.sp))
plot(pca.v, type="n", scaling = -1)
points( pca.v, "sites",scaling = -1, pch = ".", col= "grey")
text(pca.v, "species", scaling = -1)
```
```{r eigenSP,eval=T,echo=T}
eigenvariables.sp <- predict(env.sp, pca.sp, index=1:5)
plot(eigenvariables.sp)
```

## Projeta em MG e compara com eigen de lá

```{r pca.MG, echo=T,eval=T}
#Cria as eigenvariables desde Minas:
non.na <- sum(!is.na(values(env.mg[[1]])))
sr.mg <- sampleRandom(env.mg, non.na)
head(sr.mg[,1:6])
pca.mg <- prcomp(scale(sr.mg))
summary(pca.mg)#SEIC EIXOS explicam 96.61%
```

```{r rdamd,echo=F,eval=T}
library(vegan)
pca.v <- rda(scale(sr.mg))
plot(pca.v, type="n", scaling = -1)
points( pca.v, "sites",scaling = -1, pch = ".", col= "grey")
text(pca.v, "species", scaling = -1)
```



```{r eigenMG,echo=T, eval=T}
# Cria as eigen de MG
eigenvariables.mg <- predict(env.mg, pca.mg, index=1:6)
plot(eigenvariables.mg)
# Projeta as eigen de SP em MG (a partir de pca.sp)
eigenvariables.sp.to.mg <- predict(env.mg, pca.sp, index=1:5)
plot(eigenvariables.sp.to.mg)
```

Claramente não são espaços ambientais similares. Vamos juntar para checar. 

```{r compara tudo,eval=F,echo=F}
plot(eigenvariables.sp)
plot(eigenvariables.sp.to.mg)
plot(eigenvariables.mg)
plot(eigenvariables.mg.to.sp)
```

## Juntando SP e MG: dataset com todos

```{r SPMGjunto,eval=T,echo=T}
estado <- as.factor(c(rep("SP",nrow(sr.sp)),rep("MG",nrow(sr.mg))))

SP.MG <- rbind(sr.sp,sr.mg)

pca.tudo <- rda(scale(SP.MG))
plot(pca.tudo,type="n",scaling=-1)
points(pca.tudo,"sites",col=alpha(unclass(estado)+1,0.3),scaling=-1,pch=19,cex=0.5)
ordiellipse(pca.tudo,groups = estado, label= T)
```

# Próximos passos (feel free to add here):

+ Tentar plotar novos pontos do espaço ambientai mineiro sobre o PCA do espaço ambiental paulista.
+ Ver como isso funciona na hora de modelar.


```{r writeEigen,echo=FALSE,eval=FALSE}
#ESCREVE AS EIGENVARIABLES E ESQUECE O PASSADO:
dir.create("./env_eigen")
writeRaster(eigenvariables,"./env_eigen/eigen.tif",overwrite=T)

#reads eigen
eigen <- stack(list.files("./env_eigen/",full.names = T))
plot(eigen)

plot(eigen[[1]])
points(caryocar[,c(2,3)],pch = 19)
```